臺灣新竹地方法院刑事判決　　　　　　　 93年度訴字第603號
公　訴　人　臺灣新竹地方法院檢察署檢察官
被　　　告　甲○○　男　59歲.
　　　　　　　　　　弄9號
上列被告因違反毒品危害防制條例案件，經檢察官提起公訴（九
十三年度毒偵字第一二五六號）及同署檢察官移送併案審理（九
十四年毒偵字第三四○號、第三九二號），本院裁定以簡式審判
程序審理，判決如下：
     主  文
甲○○連續施用第一級毒品，累犯，處有期徒刑壹年，扣案之海
洛因伍包（合計淨重拾伍點玖公克，包裝重肆點柒陸公克）均沒
收銷燬之，黑包小錢包壹個、分裝匙壹支、分裝袋伍拾貳個，均
沒收；又連續施用第二級毒品，累犯，處有期徒刑捌月，扣案之
安非他命拾玖包（合計毛重肆拾點零柒公克）、含安非他命殘渣
分裝袋貳個（無法析離化驗）均沒收銷燬之，玻璃球吸食器壹組
，沒收。應執行有期徒刑壹年肆月，扣案之海洛因伍包（合計淨
重拾伍點玖公克，包裝重肆點柒陸公克）、安非他命拾玖包（合
計毛重肆拾點零柒公克）、含安非他命殘渣分裝袋貳個（無法析
離化驗）均沒收銷燬之，黑包小錢包壹個、分裝匙壹支、玻璃球
吸食器壹組、分裝袋伍拾貳個，均沒收。
     事  實
一、甲○○曾於民國八十九年、九十年間因二次違反毒品危害防
    制條例案件，經本院分別判處有期徒刑八月、一年二月確定
    ，上開有期徒刑接續執行至九十二年六月十二日縮短刑期假
    釋出監，於同年十月十二日假釋期滿執行完畢。其於八十八
    年間且因施用毒品案件，經本院裁定觀察勒戒後，認無繼續
    施用毒品傾向，於八十八年九月三日釋放，由臺灣新竹地方
    法院檢察署檢察官於同日，以八十八年度偵緝字第三四六號
    、八十八年度毒偵字第二○七號不起訴處分確定。又於八十
    九年間因施用毒品案件，經本院裁定觀察勒戒後，認有繼續
    施用毒品傾向，再經裁定令入戒治處所施以強制戒治，並於
    八十九年八月二十五日，以八十九年度易字第九一三號判決
    判處有期徒刑八月，之後其強制戒治處分經評定為合格，無
    繼續戒治之必要，經裁定停止強制戒治付保護管束，於九十
    年六月三十日保護管束期滿，仍不知悔改，復基於施用第一
    級毒品海洛因之概括犯意，於九十三年五月中旬某日起至九
    十四年一月二十五日下午五時許止，在新竹縣湖口鄉○○村
    ○○路○段一三三巷三六弄九號住處，將香煙捲紙內煙草撥
    出部分，填入海洛因粉末後，點燃香煙吸食之方式，以一日
    施用二至三次之頻率，連續施用海洛因多次。又另行起意，
    基於施用第二級毒品安非他命之概括犯意，於九十三年五月
    中旬某日起至九十四年一月二十五日下午五時許止，在其上
    址住處，將安非他命放入玻璃球吸食器點火燒烤，吸食安非
    他命遇熱時產生之煙氣之方式，以一日施用三次之頻率，連
    續施用安非他命多次。嗣其先於九十三年七月十七日晚上十
    一時三十分許，行經桃園縣楊梅鎮上湖里四十七號旁，遇到
    警方臨檢，為警當場查扣其所有之海洛因一包（淨重○點五
    二公克，空包裝重○點一八公克）及安非他命六包（合計毛
    重十二點一公克），並於同日採尿送驗。又於九十四年一月
    二十四日晚上十時五十分許，至新竹縣湖口鄉○○村○○街
    一巷一號四樓之三尋友時，適警方持搜索票到場搜索，為警
    當場查扣其所有之海洛因一包（淨重十點○九公克，空包裝
    重二點五九公克）、安非他命二包（合計毛重○點九公克）
    、含安非他命殘渣分裝袋二個（無法析離化驗）、黑包小錢
    包一個、吸食器一組及分裝袋四十七個，並於翌日即同年月
    二十五日採尿送驗。再於九十四年一月二十八日凌晨一時許
    ，行經新竹縣湖口鄉湖口村七七號前，為警攔檢，警方當場
    查扣其所有之海洛因三包（合計淨重五點二九公克，空包裝
    重一點九九公克）、安非他命十一包（合計毛重二七點○七
    公克）、分裝匙一支、分裝袋五個，並於同日採尿送驗。其
    先後三次為警採尿送驗結果，均呈嗎啡（即海洛因水解後之
    反應）及安非他命陽性反應而查獲上情。
二、案經新竹縣警察局竹北分局報請臺灣新竹地方法院檢察署檢
    察官偵查起訴及同署檢察官移送併案審理。
     理  由
一、被告甲○○所犯毒品危害防制條例第十條第一項施用第一級
    毒品罪及同條例第二項施用第二級毒品罪，均非為死刑、無
    期徒刑、最輕本刑為三年以上有期徒刑之罪或高等法院管轄
    第一審案件，其於準備程序進行中先就被訴事實為有罪之陳
    述，本院認為合於刑事訴訟法第二百七十三條之一第一項之
    規定，裁定進行簡式審判程序，先予敘明。
二、上述事實，業經被告甲○○於本院審理時坦白承認，而被告
    於九十三年七月十七日、九十四年一月二十五日、九十四年
    一月二十八日經警採尿送驗結果，均呈嗎啡（即海洛因水解
    後之反應）及安非他命陽性反應，有新竹市警察局辦理煙毒
    、麻醉藥品案尿液送驗受檢人真實姓名代號對照表三紙、昭
    信科技顧問股份有限公司濫用藥物陽性檢體檢驗報告、台灣
    檢驗科技股份有限公司濫用藥物尿液檢驗報告、憲兵司令部
    刑事鑑識中心鑑驗通知書各一紙在卷可證。又扣案之白粉五
    包（合計淨重十五點九公克，空包裝重四點七六公克），經
    送請法務部調查局鑑驗結果，認均含海洛因成分；於九十四
    年一月二十八日扣案之結晶十一包（合計毛重二七點○七公
    克），經送請內政部警政署刑事警察局鑑驗結果，檢出安非
    他命成分，有鑑驗通知書及鑑定書各一紙在卷可按，此均為
    檢驗機關本於專業知識及以精密儀器測試所得之結論，自可
    憑信。又施用第一級毒品海洛因，可於二至四日內由施用者
    尿液中檢測得知；施用第二級毒品安非他命，可於一至四日
    內由施用者尿液中檢測得知，亦有行政院衛生署管制藥品管
    理局九十二年三月十日管檢字第○九二○○○一四九五號函
    在卷可供參考。此外，復有安非他命八包（合計毛重十三點
    公克）、含安非他命殘渣分裝袋二個（無法析離化驗）、黑
    包小錢包一個、玻璃球吸食器一組、分裝匙一支、分裝袋五
    十二個扣案可資佐證，足見被告之自白與事實相符，可以採
    信，其於上述時地多次施用海洛因及安非他命之事實，應可
    認定。再被告於八十八年間因施用毒品案件，經本院裁定觀
    察勒戒後，認無繼續施用毒品傾向，於八十八年九月三日釋
    放，由臺灣新竹地方法院檢察署檢察官於同日，以八十八年
    度偵緝字第三四六號、八十八年度毒偵字第二○七號不起訴
    處分確定。又於八十九年間因施用毒品案件，經本院裁定觀
    察勒戒後，認有繼續施用毒品傾向，再經裁定令入戒治處所
    施以強制戒治，並於八十九年八月二十五日，以八十九年度
    易字第九一三號判決判處有期徒刑八月，嗣其強制戒治處分
    經評定為合格，無繼續戒治之必要，經裁定停止強制戒治付
    保護管束，於九十年六月三十日保護管束期滿等情，有不起
    訴處分書、臺灣新竹地方法院檢察署刑案資料查註紀錄表及
    臺灣高等法院被告前案紀錄表各一份在卷足憑，事證明確，
    被告犯行應可認定。
三、查海洛因、安非他命分別為毒品危害防制條例第二條第一項
    第一款、第二款所稱之第一級、第二級毒品，均不得持有及
    施用，被告甲○○竟持以施用，核其所為，係犯同條例第十
    條第一項之施用第一級毒品罪及同條第二項之施用第二級毒
    品罪。其施用前持有第一級毒品海洛因、第二級毒品安非他
    命之低度行為，分別為施用之高度行為所吸收，均不另論罪
    。其先後多次施用海洛因及安非他命之行為，均時間緊接，
    觸犯構成要件相同之罪名，顯係基於概括之犯意反覆為之，
    為連續犯，均應以一罪論並加重其刑。公訴意旨僅敘及被告
    於九十三年五月中旬某日起至同年七月十八日凌晨零時四十
    五分許回溯二十六小時及九十六小時內，多次施用海洛因及
    安非他命之犯行，惟被告其餘施用海洛因及安非他命之行為
    ，與已起訴施用海洛因及安非他命之犯行，有連續犯之裁判
    上一罪關係，已如前述，本院自應併予裁判。其曾於八十九
    年、九十年間因二次違反毒品危害防制條例案件，經本院分
    別判處有期徒刑八月、一年二月確定，上開有期徒刑接續執
    行至九十二年六月十二日縮短刑期假釋出監，於同年十月十
    二日假釋期滿執行完畢，有臺灣新竹地方法院檢察署刑案資
    料查註紀錄表及臺灣高等法院被告前案紀錄表各一份在卷可
    供參考，其受有期徒刑之執行完畢後，五年之內再犯有期徒
    刑以上刑之上開二罪，均為累犯，均應依法加重其刑，併遞
    加重之。其所犯上開二罪，犯意各別，行為不同，應予分別
    論罪，合併處罰。爰審酌被告曾有過失致死及二次違反毒品
    危害防制條例前科之素行、經執行一次觀察勒戒與二次強制
    戒治後仍未戒除毒癮、施用毒品嚴重危害其身心健康、施用
    海洛因與安非他命期間非短，次數頻繁及坦認犯行之犯罪後
    態度等一切情狀，分別量處如主文所示之刑，並定其應執行
    之刑。扣押在案之海洛因五包（合計淨重十五點九公克，空
    包裝重四點七六公克）、安非他命十九包（合計毛重四十點
    ○七公克）、含安非他命殘渣分裝袋二個（無法析離化驗）
    ，均應依毒品危害防制條例第十八條第一項前段之規定，沒
    收銷燬之。另扣押在案之黑包小錢包一個、分裝匙一支、分
    裝袋五十二個，均為被告所有供分裝持有海洛因所用之物；
    玻璃球吸食器一組，為被告所有供施用安非他命所用之物，
    業經被告供明在卷，均應依刑法第三十八條第一項第二款之
    規定沒收。至被告持以施用毒品所用之點火工具並未扣案，
    亦無證據證明該等物品係被告所有且現尚存在，併為避免執
    行困難，爰不予宣告沒收。
據上論斷，應依刑事訴訟法第二百七十三條之一、第二百九十九
條第一項前段，毒品危害防制條例第十條第一項、第二項、第十
八條第一項前段，刑法第十一條、第五十六條、第四十七條、第
三十八條第一項第二款、第五十一條第五款，判決如主文。
本案經檢察官宋重和到庭執行職務。
中　　華　　民　　國　九十四　年　　六　　月　十七　　日
                  刑事第六庭    法　官　  林昌義
以上正本證明與原本無異。
如不服本判決，應於判決送達後10日內向本院提出上訴狀 (應附
繕本 )，上訴於臺灣高等法院。
中　　華　　民　　國　九十四　年　　六　　月　十七　　日
                                書記官    黃旭淑
附錄本案論罪科刑法條：
毒品危害防制條例第十條
施用第一級毒品者，處六月以上五年以下有期徒刑。
施用第二級毒品者，處三年以下有期徒刑。
